臺灣彰化地方法院刑事判決　　　　　　　　　　　　　九十三年度訴字第二四三號
　　公　訴　人　臺灣彰化地方法院檢察署檢察官
　　被　　　告　甲○○
右列被告因違反毒品危害防制條例等案件，經檢察官提起公訴（九十三年度毒偵字第
四一八號、九十三年度偵字第八六八、一五一九號）及移
第一八○六號、九十三年度偵字第二七四九、三○四七號），本院依簡式審判程序合
併審理判決如左：
    主  文
甲○○連續施用第一級毒品，累犯，處有期徒刑拾壹月；扣案之注射針筒貳支，沒收
。又連續攜帶兇器竊盜，累犯，處有期徒刑壹年陸月；扣案之鑰匙壹支，沒收。應執
行有期徒刑貳年肆月；扣案之注射針筒貳支及鑰匙壹支，均沒收。
    事  實
一、甲○○前曾因施用毒品案件，經依法院裁定送執行觀察、勒戒後，認無繼續施用
    毒品之傾向，由臺灣彰化地方法院檢察署檢察官於民國八十八年四月十四日，以
    八十八年度偵字第二七五二號為不起訴處分確定。復因施用第一、二級毒品案件
    ，經依法院裁定再送執行觀察、勒戒後，認有繼續施用毒品之傾向，經檢察官聲
    請強制戒治（已於九十年八月三十日因期滿而結案）並提起公訴後，由本院於八
    十九年十一月三十日以八十九年度訴字第一○○六號分別判處有期徒刑八月、五
    月，並定應執行有期徒刑一年，於九十年一月一日確定，其後經送監執行，於九
    十一年十月十三日（起訴書誤植為十四日）縮短刑期執行完畢。詎其仍不知悔改
    ，復為下述犯罪行為：
（一）甲○○於上開強制戒治執行完畢釋放後，復基於施用海洛因之概括犯意，自九
      十二年十一月初起，至九十三年六月七日上午八時許止，在彰化縣芬園鄉○○
      村○○路○段五十巷三十號住處，以將海洛因摻水，再以針筒注射之方式，連
      續施用第一級毒品海洛因多次。嗣於九十三年二月十日十七時五十分許、同年
      六月七日十時四十分許，分別為警在彰化縣員林鎮○○路○段四二一巷二十三
      弄一號三樓之四、彰化縣埔心鄉○○村○○路○段二六○號前等處查獲，並先
      後扣得其所有、供施用海洛因所用之注射針筒各一支。
（二）甲○○另基於意圖為自己不法所有之概括竊盜犯意，連續於(1)九十二年十二月
      十九日十時許，在彰化縣北斗鎮○○里○○街口，見蔡美雲所有之車牌號碼Ｔ
      ＵＣ─○一五號輕機車鑰匙未取下，即徒手竊取之，得手後供己代步使用；(2)
      九十三年一月二十六日二十三時三十分許，在彰化縣永靖鄉永東村永和巷二十
      五號前，見車主登記為王振南、現由楊青真所使用之車牌號碼ＣＧＬ─四八六
      號重機車鑰匙未取下，乃徒手竊取之，得手後亦供己代步之用；(3)九十三年三
      月七日十六時三十分許，在彰化縣員林鎮振興里麒麟巷七十九號之納骨塔內，
      持一端尖銳、客觀上可作為兇器使用之螺絲起子，竊取林重義所有之鋁製隔牆
      片共六十片，得手後持往順成環保有限公司，變賣予不知情之負責人張吳美蓮
      ，得款供己花用殆盡；(4)九十三年三月二十三日十八時許，在彰化縣員林鎮○
      ○路○段二十六號前，以自備鑰匙竊取林聖傑所有之車牌號碼ＩＤＭ─六九六
      號機車，得手後亦據為己用。嗣因其先後騎乘上開贓車為警查獲而循線查悉上
      情，並扣得其所有、供竊取上開編號(4)機車所用之鑰匙一支。
二、案經彰化縣警察局彰化、員林、溪湖分局先後報請臺灣彰化地方法院檢察署檢察
    官偵查起訴暨併案審理。
    理  由
一、右開事實，業據被告甲○○於本院審理時坦承不諱，其中（一）關於施用毒品海
    洛因部分，並有注射針筒二支扣案可資佐證，且被告先後於九十三年二月十日、
    同年六月七日為警查獲時，經警分別採其尿液送檢驗結果，確均呈嗎啡之陽性反
    應（後者所採尿液另驗出甲基安非他命陽性反應，由檢察官另案偵辦中），有委
    託檢驗尿液代號與真實姓名對照認證單、彰化縣衛生局出具之煙毒尿液檢驗成績
    書各二份附卷可憑。另被告前因施用毒品案件，經依法院裁定送執行觀察、勒戒
    後，認無繼續施用毒品之傾向，由臺灣彰化地方法院檢察署檢察官於八十八年四
    月十四日，以八十八年度偵字第二七五二號為不起訴處分確定。復因施用第一、
    二級毒品案件，經依法院裁定再送執行觀察、勒戒後，認有繼續施用毒品之傾向
    ，經檢察官聲請強制戒治（已於九十年八月三十日因期滿而結案）並提起公訴後
    ，由本院於八十九年十一月三十日以八十九年度訴字第一○○六號分別判處有期
    徒刑八月、五月，並定應執行有期徒刑一年，於九十年一月一日確定一節，亦有
    臺灣彰化地方法院檢察署刑案資料查註紀錄表、臺灣高等法院被告全國前案紀錄
    表及上開起訴書、判決書附卷可據。（二）關於竊盜部分，核與被害人蔡美雲、
    楊青真、林重義、林聖傑指述之被害情形相符，並有贓物認領保管單三份、車輛
    竊盜、車牌失竊資料個別查詢報表─查詢車輛認可資料三件及攝有所竊機車、失
    竊現場等內容之照片共十四張附卷可稽，復有行竊工具鑰匙一支扣案可資佐證。
    綜上所述，本件事證明確，被告右揭犯行，均洵堪認定，應予依法論科。
二、核被告所為，係犯毒品危害防制條例第十條第一項之施用第一級毒品罪，刑法第
    三百二十條第一項之普通竊盜罪及同法第三百二十一條第一項第三款之攜帶兇器
    竊盜罪。公訴人就被告施用海洛因部分，雖僅就被告於九十二年十一月初某日起
    ，至九十三年二月十日為警採尿前七十二小時內之某時止，連續施用海洛因多次
    之犯行，以及就被告竊盜部分，僅就被告上開編號(1)(2)所示之竊盜犯行，各自提
    起公訴，未論及被告其餘施用海洛因或竊盜之犯行，然檢察官就犯罪事實一部起
    訴者，其效力及於全部，本件上開其餘施用海洛因或竊盜犯行與公訴人起訴書所
    載經論罪部分之施用海洛因或竊盜犯罪事實，分別具有連續犯之裁判上一罪關係
    ，應各為其起訴效力所及，本院自應併予審究。被告供施用而持有毒品海洛因之
    低度行為，應為施用毒品海洛因之高度行為所吸收，不另論罪。被告先後多次施
    用海洛因與多次竊盜犯行，各自時間緊接，犯罪構成要件相同（施用海洛因部分
    ）或基本犯罪構成要件相同（普通竊盜與加重竊盜部分），顯係分別基於概括之
    犯意反覆為之，為連續犯，應依刑法第五十六條之規定，各以一罪論（分別論以
    施用海洛因罪、攜帶兇器竊盜罪），並分別加重其刑。另被告前曾因施用第一、
    二級毒品案件，經法院分別判處有期徒刑八月、五月，並定應執行有期徒刑一年
    ，於九十年一月一日確定，其後經送監執行後，於九十一年十月十三日縮短刑期
    執行完畢，此有臺灣彰化地方法院檢察署刑案資料查註紀錄表及臺灣高等法院被
    告全國前案紀錄表各一份附卷可稽，其於五年以內再犯本件有期徒刑以上之罪，
    應依刑法第四十七條之規定，各自論以累犯，並分別遞加重其刑。爰審酌被告犯
    罪之動機、目的、所生危害、所得利益，施用毒品係自戕身心，且前業因施用毒
    品，經送觀察、勒戒及強制戒治後，猶不知悔改，竟又再度施用第一級毒品海洛
    因，顯乏禁絕毒害之決心，復不思以正當途徑獲取所需，輕忽他人財產法益，顯
    示法治觀念薄弱，惟其犯後均已知坦承罪行，態度尚稱良好等一切情狀，分別量
    處如主文所示之刑，並定其應執行之刑，以示懲儆。扣案之注射針筒二支及鑰匙
    一支，均係被告所有、供其施用毒品海洛因或竊盜所用，業據被告供承在卷，爰
    依刑法第三十八條第一項第二款之規定，併予宣告沒收。
據上論斷，應依刑事訴訟法第二百七十三條之一第一項、第二百九十九條第一項前段
，毒品危害防制條例第十條第一項，刑法第十一條前段、第五十六條、第三百二十一
條第一項第三款、第五十一條第五款、第四十七條、第三十八條第一項第二款，判決
如主文。
本案經檢察官陳德芳到庭執行職務。
中      華      民      國    九十三    年     七      月     二十一    日
                                臺灣彰化地方法院刑事第三庭
                                    法      官  李  進  清
右正本證明與原本無異。
如不服本判決，應於判決送達後十日內向本院提出上訴狀( 須附繕本 )。
告訴人或被害人對於判決如有不服具備理由請求檢察官上訴者，其上訴期間之計算係
以檢察官收受判決正本之日期為準。
                                    法院書記官  張  木  松
中    華      民      國    九十三    年     七      月     二十一    日
附錄法條：
毒品危害防制條例第十條第一項
施用第一級毒品者，處六月以上五年以下有期徒刑。
施用第二級毒品者，處三年以下有期徒刑。
刑法第三百二十一條第一項第三款
犯竊盜罪而有左列情形之一者，處六月以上五年以下有期徒刑：
一、於夜間侵入住宅或有人居住之建築物、船艦或隱匿其內而犯之者。
二、毀越門扇、牆垣或其他安全設備而犯之者。
三、攜帶兇器而犯之者。
四、結夥三人以上而犯之者。
五、乘火災、水災或其他災害之際而犯之者。
六、在車站或埠頭而犯之者。
前項之未遂犯罰之。
